臺灣桃園地方法院民事簡易判決
111年度桃簡字第845號
原      告  蔡瑞恩

被      告  許梵智
            蘇鈺傑
上列被告因違反個人資料保護法案件（111年度壢簡字第115號）
，經原告提起刑事附帶民事訴訟請求損害賠償，經本院刑事庭移
送前來（111年度壢簡附民字第28號），本院於民國111年6月27
日言詞辯論終結，判決如下：
　　主    文
被告應連帶給付原告新臺幣貳萬元。
原告其餘之訴駁回。
訴訟費用由被告連帶負擔百分之二，餘由原告負擔。
本判決第一項得假執行。
    事實及理由
一、原告主張：兩造曾為東玖不動產開發有限公司（下稱東玖公
    司）之同事。被告因原告積欠東玖公司董事長陳永光債務，
    先由被告許梵智利用原告留存於東玖公司之戶籍地址之個人
    資料，製作印有原告個人姓名、照片及戶籍地址之傳單，嗣
    許梵智製作完畢上開傳單後，即指示被告蘇鈺傑騎乘車牌號
    碼000-0000號普通重型機車搭載自己，於民國110年6月26日
    下午3時16分許，前往桃園市○○區○○路0000號附近道路旁，
    將傳單塞入數輛停於路旁機車之置物箱內，致使原告個人資
    料外流，被告即以此方式非法方式利用原告之個人肖像及資
    料，足生損害於原告之利益，造成原告與配偶離婚，致原告
    精神痛苦不已，應賠償原告精神慰撫金新臺幣（下同）100
    萬元，爰依侵權行為損害賠償規定，提起本件訴訟等語，並
    聲明：被告應連帶給付原告100萬元。
二、被告則以：原告離婚與本案無關等語，資為抗辯，並聲明：
    原告之訴駁回。
三、本院之判斷：
　㈠按數人共同不法侵害他人之權利者，連帶負損害賠償責任。
    不法侵害他人之身體、健康、名譽、自由、信用、隱私、貞
    操，或不法侵害其他人格法益而情節重大者，被害人雖非財
    產上之損害，亦得請求賠償相當之金額，民法第185條第1項
    前段、第195條第1項前段分別定有明文。經查，原告主張被
    告上開時地將印有原告肖像、姓名及戶籍地址之傳單塞入數
    輛停於路旁機車之置物箱內，致使原告個人資料外流等情，
    業經本院依職權調閱上開刑事案件電子卷宗，並依卷內事證
    認定無誤，堪信為真實。又個人之住址，乃為保障私人領域
    之安適生活免於他人侵擾，通常不欲人知，自係隱私權保障
    之客體，而被告共同散佈原告住址等個資，自已不法侵害原
    告隱私權。至於原告主張其因上開個資外流導致離婚云云，
    未舉證以實其說，尚不可採，併予敘明。綜上，被告共同於
    上開時地散佈原告個資，不法侵害原告隱私權，被告應負侵
    權行為損害賠償之責。
　㈡按精神慰撫金之多寡，應斟酌雙方之身分、地位、資力與加
    害程度，及其他各種情形核定相當之數額，該金額是否相當
    ，自應依實際加害情形與被害人所受之痛苦及雙方之身分、
    地位、經濟狀況等關係決定之。經查，原告因隱私權遭侵害
    ，精神上受有相當之痛苦，自得請求被告賠償精神慰撫金。
    參酌兩造身分、地位、經濟狀況（見兩造所得財產資料，本
    院桃簡卷第24至25頁，個資卷）、教育程度（見本院桃簡卷
    第23頁，個資卷）、被告侵害情節及原告所受損害等一切情
    狀，認原告請求精神慰撫金應以2萬元為適當。
四、綜上所述，原告依侵權行為之法律關係，請求被告連帶給付
    原告2萬元，為有理由，應予准許，逾此部分，則無理由，
    應予駁回。
五、本件原告勝訴部分係依民事訴訟法第427條規定適用簡易程
    序所為被告敗訴之判決，爰依同法第389條第1項第3款規定
    ，依職權宣告假執行。
六、本件事證已臻明確，兩造其餘攻擊、防禦方法及證據資料，
    經本院審酌後，認對於判決結果不生影響，爰不一一論述，
    併此敘明。
七、訴訟費用負擔之依據：民事訴訟法第79條、第85條第2項。
中　　華　　民　　國　　111 　年　　7 　　月　　13　　日
                  桃園簡易庭  法  官  張明宏
以上為正本係照原本作成。
如不服本判決，應於送達後20日內，向本院提出上訴狀並表明上
訴理由，如於本判決宣示後送達前提起上訴者，應於判決送達後
20日內補提上訴理由書（須附繕本）。
如委任律師提起上訴者，應一併繳納上訴審裁判費。   
中　　華　　民　　國　　111 　年　　7 　　月　　13　　日
                              書記官  石曉芸